臺灣高等法院花蓮分院刑事判決　　　　 96年度上易字第115號
上　訴　人
即　被　告　丙○○
上列上訴人因竊盜等案件，不服臺灣花蓮地方法院96年度易字第
129號，中華民國96年5月22日第一審判決（起訴案號：臺灣花蓮
地方法院檢察署96年度偵字第829、961、962號），提起上訴，
本院判決如下：
    主  文
原判決撤銷。
丙○○收受贓物，累犯，處有期徒刑月，減為有期徒刑壹月又
拾伍日；又竊盜，累犯，處有期徒刑伍月，減為有期徒刑貳月又
拾伍日，扣案鑰匙壹支沒收；又竊盜，累犯，處有期徒刑陸月，
減為有期徒刑參月，扣案鑰匙壹支沒收。應執行有期徒刑陸月，
如易科罰金，以新台幣壹仟元折算壹日，扣案鑰匙壹支沒收。
    事實及理由
一、本案經本院審理結果，認第一審以上訴人即被告（下稱被告
    ）犯刑法第349條第1項之收受贓物罪，判處有期徒刑3月，
    又分別犯同法第320條第1項之竊盜罪，各判處有期徒刑5月
    及6月，沒收扣案鑰匙，並定應執行有期徒刑1年，除未及適
    用中華民國96年罪犯減刑條例予以減刑及減刑後得易科罰金
    及其標準外，認事用法及量刑均無不當，爰引用第一審判決
    書記載之事實、證據及理由（如附件）。
二、被告提起上訴，惟未備理由。本院審酌卷內資料，被告於原
    審均坦承犯行，且竊取機車部分並為其自首而查獲，復有被
    害人指述、電話通聯紀錄及贓物認領保管單、車輛失竊盜料
    並查獲照片等在卷可稽，被告犯罪事證明確，其上訴顯無理
    由，應予駁回。
三、又被告經合法傳喚，無正當理由不到庭，爰不待其陳述逕行
    判決。
四、惟被告上開犯罪均在96年4月24日之前，應依中華民國96年
    罪犯減刑條例第2條第1項第3款之規定減其刑度2分之1，原
    判決未及適用中華民國96年罪犯減刑條例減刑，應予撤銷改
    判。爰減其各罪刑度2分之1，並定其應執行刑，及諭知得易
    科罰金及其折算之標準為新台幣1,000元折算1日如主文第二
    項所示。
據上論斷，應依刑事訴訟法第369條第1項前段、第364條、第371
條、第373條、第299條第1項前段，刑法第320條第1項、第349條
第1項、第47條第1項、第62條前段、第41條第1項前段、第2項、
第51條第5款、第38條第1項第2款，刑法施行法第1條之1，中華
民國96年罪犯減刑條例第2條第1項第3款、第7條、第9條、第10
條第1項，判決如主文。
本案經檢察官戊○○到庭執行職務。
中　　華　　民　　國　　96　　年　　9　　月　　29　　日
                        審判長法  官  何方興
                              法  官  林德盛
                              法  官  王紋瑩
以上正本證明與原本無異。
本判決不得上訴。
                              書記官  吳家瑩
中　　華　　民　　國　　96　　年　　9　　月　　29　　日
（附件）
臺灣花蓮地方法院刑事判決　　　　　　　96年度易字第129號
公　訴　人　臺灣花蓮地方法院檢察署檢察官
被　　　告　丙○○　男　53歲（民國○○年○月○○日生）
　　　　　　　　　　身分證統一編號：Ｚ000000000號
　　　　　　　　　　住花蓮縣鳳林鎮○○路19巷20號
　　　　　　　　　　（現於臺灣花蓮監獄花蓮分監執行中）
上列被告因竊盜等案件，經檢察官提起公訴（96年度偵字第829
號、第961號、第962號），被告於準備程序進行中，就被訴事實
為有罪之陳述，經本院合議庭裁定由受命法官獨任進行簡式審判
程序，並判決如下：
    主  文
丙○○收受贓物，累犯，處有期徒刑月。又竊盜，累犯，處有
期徒刑伍月，扣案鑰匙壹支沒收。又竊盜，累犯，處有期徒刑陸
月，扣案鑰匙壹支沒收。應執行有期徒刑壹年，扣案鑰匙壹支沒
收。
    事實及理由
一、本件犯罪事實、證據及應適用之法條，除更正或補充如下外
    ，餘均引用附件起訴書之記載。
  (一)犯罪事實補充「丙○○前於民國92年間，因違反毒品危害防
    制條例案件，經本院判處有期徒刑8 月確定；復於93、94年
    間，因涉犯毒品危害防制條例、竊盜及詐欺案件，經本院先
    後判處有期徒刑7月、6月、5月確定，並定應執行有期徒刑1
    年4月，嗣與上開有期徒刑8月合併執行，於95年5 月31日縮
    刑期滿執行完畢」。
  (二)犯罪事實一第3行於「行動電話1具」後補充「（乃甲○○所
    有，於95年9月3日某時，在花蓮縣鳳林鎮○○路○段93號住
    處失竊）」。
  (三)犯罪事實二第6行「在花蓮市○○路6號前」更正為「在花蓮
    縣吉安鄉○○路○段6號前」。
  (四)犯罪事實二最末行於「查獲」後補充「丙○○於未為有偵查
    犯罪職權之公務員發覺其所涉上揭95年12月4 日之機車竊案
    前，即主動供出上情而受裁判」。
  (五)證據部分補充：「被告於本院準備程序及審理時之自白」。
  (六)所犯法條部分另補充：被告有上開補充後起訴書犯罪事實
    欄所載之前科紀錄及執行情形，此有臺灣高等法院被告前案
    紀錄表1份在卷可查，其受徒刑執行完畢，5年內故意再犯本
    件有期徒刑以上之3罪，均為累犯，各應依刑法第47條第1項
    之規定加重其刑。被告於未為有偵查犯罪職權之公務員發
    覺前，即主動供出犯罪事實二、(一)之犯行而接受裁判，業據
    被告於警詢時供述明確，核與被害人丁○○於警詢時陳述其
    乃係經警通知始知遭竊之機車尋獲，竊車之被告其不認識乙
    情相符，是就犯罪事實二、(一)部分，被告合於自首規定，爰
    依刑法第62條前段規定，減輕其刑，並依法先加後減。被
    告所犯上開贓物及2 次竊盜罪，犯意各別，罪名互殊，應予
    分論併罰。扣案鑰匙1 支，被告雖於本院審理時否認為其
    所有，並供稱其係以Ｔ型把手竊車云云，然查，被告為警查
    獲時，業已自承係以自備鑰匙強行開啟電門發動機車行竊，
    並當場交付鑰匙1 支予警方查扣，而該鑰匙經被害人乙○○
    檢視後，並非其原有之機車鑰匙乙情，亦據乙○○於警詢證
    述明確，是被告於本院空言否認，自不足以推翻已有旁證之
    初供。則扣案鑰匙1 支，既係被告所有供竊車所用，自應依
    刑法第38條第1項第2款宣告沒收。
二、爰審酌被告之素行，收受贓物、竊盜之動機、目的、手段、
    所收贓物及所竊機車之價值、收受贓物因而增加對財產犯罪
    查緝之困難度，所竊機車均已發還被害人，及犯罪後均坦承
    犯行之態度等一切情狀，各量處如主文所示之刑，並定應執
    行刑，以示懲儆。
三、依刑事訴訟法第299條第1項前段、第273條之1第1項、第310
    條之2、第454條，刑法第320條第1項、第349條第1項、第47
    條第1項、第62條前段、第51條第5款、第38條第1項第2款，
    刑法施行法第1條之1，判決如主文。
四、如不服本判決，得於收受判決正本後10日內，向本院提起上
    訴（須附繕本）。
本案經檢察官李子春到庭執行職務
中　　華　　民　　國　　96　　年　　5 　　月　　22　　日
                        臺灣花蓮地方法院刑事第一庭
                            法　  官    吳  韻  馨
上列正本證明與原本無異。
如對本判決不服，應於送達後10日內，向本院提出上訴狀（應抄
附繕本）告訴人或被害人如對於本判決不服者，應具備理由請求
檢察官上訴，其上訴期間之計算係以檢察官收受判決正本之日期
為準。
                             書記官
中　　華　　民　　國　　96　　年　　5 　　月　　24　　日
附錄本判決論罪之法律條文：
中華民國刑法第320條：
意圖為自己或第三人不法之所有，而竊取他人之動產者，為竊盜
罪，處5年以下有期徒刑、拘役或5百元以下罰金。
意圖為自己或第三人不法之利益，而竊佔他人之不動產者，依前
項之規定處斷。
前二項之未遂犯罰之。
中華民國刑法第349條：
收受贓物者，處3年以下有期徒刑、拘役或5百元以下罰金。搬運
、寄藏、故買贓物或為牙保者，處5年以下有期徒刑、拘役或科
或併科1千元以下罰金。
因贓物變得之財物，以贓物論。
